【裁判字號】    97,聲再,336
【裁判日期】    971024
【裁判案由】    毒品危害防制條例等
【裁判全文】
臺灣高等法院刑事裁定                 97年度聲再字第336號
再審聲請人
即受判決人  甲○○
                    （現於臺灣臺北監獄執行中）
上列聲請人因違反毒品危害防制條例等案件，對於最高法院94年
度台上字第1237號，中華民國94年3 月17日第三審確定判決（第
二審判決：臺灣高等法院93年度上重更(一)度字第54號，起訴案號
：臺灣板橋地方法院檢察署92年度偵字第6189號、移送併辦案號
：臺灣高雄地方法院檢察署92年度偵字第12688 號），聲請再審
，本院裁定如下：
    主  文
再審之聲請駁回。
    理  由
一、聲請意旨略以：(一)依法務部調查局高雄市調查處監聽錄音譯
    文編號7、8、9、12 通話紀錄，及聲請人甲○○於案發後遭
    羈押入所保管之統一發票可知：聲請人於案發日15時59分，
    尚未到達船老大餐廳、於16時02分到達該餐廳門口未停留即
    前往便利商店購買伯朗卡布奇諾咖啡，及吳聖德於16時09分
    及17時09分分別撥打電話給聲請人，在上開通話時間如此緊
    湊下，足見聲請人當時確未在現場，與吳聖德從事交付廂型
    車及現金予江阿田等情事，此統一發票確屬未發現之證據，
    (二)又依證人劉建軍於92年6 月26日庭訊時證稱：「16點17點
    時，被告郭跟被告吳是分開的。」等語，證人黃永楷、吳聖
    德於同年月9 日庭訊時分別證稱：「廂型車開進去船老大餐
    廳。」、「我到船老大餐廳之後，就把廂型車及20萬元交給
    被告江，之前被告郭停車在加油站那裡」等語，足認聲請人
    確有不在場之新證據，足以推翻原判決認定聲請人參與交付
    廂型車及新臺幣20萬元之事實，而為聲請人無罪或輕於原判
    決所認罪名之判決，實有刑事訴訟法第420條第6項為事後始
    發現新證據之情形，爰依法聲請再審云云。
二、按法院認為無再審理由者，應以裁定駁回之；經前項裁定後
    ，不得更以同一原因聲請再審，刑事訴訟法第434條第1項、
    第2 項定有明文；又法院認為聲請再審之程序違背規定者，
    應以裁定駁回之，刑事訴訟法第433 條亦規定甚明。查聲請
    人前向本院聲請再審，因無再審理由，業經本院以94年度聲
    再字第136號、94年度聲再字第218號、94年度聲再字第379
    號、96年度聲再字第385 號裁定駁回在案，有上開裁定書四
    份附卷可稽。本件其據以聲請再審之監聽錄音譯文，於上開
    四次聲請再審時均已主張並提出，其所主張之上開統一發票
    證物及證人之證言，亦分別於上開聲請案件中提出作為聲請
    再審之部分理由。茲其提出相同理由及證據聲請本次再審，
    即與刑事訴訟法第434條第2項之規定有違，是聲請人本件再
    審之聲請為不合法，應予駁回。
三、據上論斷，應依刑事訴訟法第433 條裁定如主文。
中    華    民    國    97    年    10    月    24    日
                  刑事第二十一庭審判長法  官  蔡彩貞
                                      法  官  曾家貽
                                      法  官  楊力進
以上正本證明與原本無異。
如不服本裁定，應於收受送達後五日內向本院提出抗告狀。
                                      書記官  楊麗娟
中    華    民    國    97    年    10    月    24    日


司法院資訊處製作；財團法人民間司法改革基金會備份。
